{"present": {"1 Singular": {"Affirmative": "meascaim", "Question": "an meascaim?", "Negative": "n\u00ed mheascaim"}, "2 Singular": {"Affirmative": "meascann t\u00fa", "Question": "an meascann t\u00fa?", "Negative": "n\u00ed mheascann t\u00fa"}, "3 Singular": {"Male": {"Affirmative": "meascann s\u00e9", "Question": "an meascann s\u00e9?", "Negative": "n\u00ed mheascann s\u00e9"}, "Female": {"Affirmative": "meascann s\u00ed", "Question": "an meascann s\u00ed?", "Negative": "n\u00ed mheascann s\u00ed"}}, "1 Plural": {"Compressed": {"Affirmative": "meascaimid", "Question": "an meascaimid?", "Negative": "n\u00ed mheascaimid"}, "Extended": {"Affirmative": "meascann muid", "Question": "an meascann muid?", "Negative": "n\u00ed mheascann muid"}}, "2 Plural": {"Affirmative": "meascann sibh", "Question": "an meascann sibh?", "Negative": "n\u00ed mheascann sibh"}, "3 Plural": {"Affirmative": "meascann siad", "Question": "an meascann siad?", "Negative": "n\u00ed mheascann siad"}, "Passive": {"Affirmative": "measctar", "Question": "an measctar?", "Negative": "n\u00ed mheasctar"}}, "future": {"1 Singular": {"Affirmative": "meascfaidh m\u00e9", "Question": "an meascfaidh m\u00e9?", "Negative": "n\u00ed mheascfaidh m\u00e9"}, "2 Singular": {"Affirmative": "meascfaidh t\u00fa", "Question": "an meascfaidh t\u00fa?", "Negative": "n\u00ed mheascfaidh t\u00fa"}, "3 Singular": {"Male": {"Affirmative": "meascfaidh s\u00e9", "Question": "an meascfaidh s\u00e9?", "Negative": "n\u00ed mheascfaidh s\u00e9"}, "Female": {"Affirmative": "meascfaidh s\u00ed", "Question": "an meascfaidh s\u00ed?", "Negative": "n\u00ed mheascfaidh s\u00ed"}}, "1 Plural": {"Compressed": {"Affirmative": "meascfaimid", "Question": "an meascfaimid?", "Negative": "n\u00ed mheascfaimid"}, "Extended": {"Affirmative": "meascfaidh muid", "Question": "an meascfaidh muid?", "Negative": "n\u00ed mheascfaidh muid"}}, "2 Plural": {"Affirmative": "meascfaidh sibh", "Question": "an meascfaidh sibh?", "Negative": "n\u00ed mheascfaidh sibh"}, "3 Plural": {"Affirmative": "meascfaidh siad", "Question": "an meascfaidh siad?", "Negative": "n\u00ed mheascfaidh siad"}, "Passive": {"Affirmative": "meascfar", "Question": "an meascfar?", "Negative": "n\u00ed mheascfar"}}, "past": {"1 Singular": {"Affirmative": "mheasc m\u00e9", "Question": "ar mheasc m\u00e9?", "Negative": "n\u00edor mheasc m\u00e9"}, "2 Singular": {"Affirmative": "mheasc t\u00fa", "Question": "ar mheasc t\u00fa?", "Negative": "n\u00edor mheasc t\u00fa"}, "3 Singular": {"Male": {"Affirmative": "mheasc s\u00e9", "Question": "ar mheasc s\u00e9?", "Negative": "n\u00edor mheasc s\u00e9"}, "Female": {"Affirmative": "mheasc s\u00ed", "Question": "ar mheasc s\u00ed?", "Negative": "n\u00edor mheasc s\u00ed"}}, "1 Plural": {"Compressed": {"Affirmative": "mheascamar", "Question": "ar mheascamar?", "Negative": "n\u00edor mheascamar"}, "Extended": {"Affirmative": "mheasc muid", "Question": "ar mheasc muid?", "Negative": "n\u00edor mheasc muid"}}, "2 Plural": {"Affirmative": "mheasc sibh", "Question": "ar mheasc sibh?", "Negative": "n\u00edor mheasc sibh"}, "3 Plural": {"Compressed": {"Affirmative": "mheasc siad", "Question": "ar mheasc siad?", "Negative": "n\u00edor mheasc siad"}, "Extended": {"Affirmative": "mheascadar", "Question": "ar mheascadar?", "Negative": "n\u00edor mheascadar"}}, "Passive": {"Affirmative": "meascadh", "Question": "ar meascadh?", "Negative": "n\u00edor meascadh"}}, "condi": {"1 Singular": {"Affirmative": "mheascfainn", "Question": "an meascfainn?", "Negative": "n\u00ed mheascfainn"}, "2 Singular": {"Affirmative": "mheascf\u00e1", "Question": "an meascf\u00e1?", "Negative": "n\u00ed mheascf\u00e1"}, "3 Singular": {"Male": {"Affirmative": "mheascfadh s\u00e9", "Question": "an meascfadh s\u00e9?", "Negative": "n\u00ed mheascfadh s\u00e9"}, "Female": {"Affirmative": "mheascfadh s\u00ed", "Question": "an meascfadh s\u00ed?", "Negative": "n\u00ed mheascfadh s\u00ed"}}, "1 Plural": {"Compressed": {"Affirmative": "mheascfaimis", "Question": "an meascfaimis?", "Negative": "n\u00ed mheascfaimis"}, "Extended": {"Affirmative": "mheascfadh muid", "Question": "an meascfadh muid?", "Negative": "n\u00ed mheascfadh muid"}}, "2 Plural": {"Affirmative": "mheascfadh sibh", "Question": "an meascfadh sibh?", "Negative": "n\u00ed mheascfadh sibh"}, "3 Plural": {"Compressed": {"Affirmative": "mheascfaid\u00eds", "Question": "an meascfaid\u00eds?", "Negative": "n\u00ed mheascfaid\u00eds"}, "Extended": {"Affirmative": "mheascfadh siad", "Question": "an meascfadh siad?", "Negative": "n\u00ed mheascfadh siad"}}, "Passive": {"Affirmative": "mheascfa\u00ed", "Question": "an meascfa\u00ed?", "Negative": "n\u00ed mheascfa\u00ed"}}, "imper": {"1 Singular": {"Affirmative": "meascaim!", "Negative": "n\u00e1 meascaim!"}, "2 Singular": {"Affirmative": "measc!", "Negative": "n\u00e1 measc!"}, "3 Singular": {"Male": {"Affirmative": "meascadh s\u00e9!", "Negative": "n\u00e1 meascadh s\u00e9!"}, "Female": {"Affirmative": "meascadh s\u00ed!", "Negative": "n\u00e1 meascadh s\u00ed!"}}, "1 Plural": {"Compressed": {"Affirmative": "meascaimis!", "Negative": "n\u00e1 meascaimis!"}, "Extended": {"Affirmative": "meascadh muid!", "Negative": "n\u00e1 meascadh muid!"}}, "2 Plural": {"Affirmative": "meascaig\u00ed!", "Negative": "n\u00e1 meascaig\u00ed!"}, "3 Plural": {"Compressed": {"Affirmative": "meascaid\u00eds!", "Negative": "n\u00e1 meascaid\u00eds!"}, "Extended": {"Affirmative": "meascadh siad!", "Negative": "n\u00e1 meascadh siad!"}}, "Passive": {"Affirmative": "measctar!", "Negative": "n\u00e1 measctar!"}}, "pastConti": {"1 Singular": {"Affirmative": "mheascainn", "Question": "an meascainn?", "Negative": "n\u00ed mheascainn"}, "2 Singular": {"Affirmative": "mheasct\u00e1", "Question": "an measct\u00e1?", "Negative": "n\u00ed mheasct\u00e1"}, "3 Singular": {"Male": {"Affirmative": "mheascadh s\u00e9", "Question": "an meascadh s\u00e9?", "Negative": "n\u00ed mheascadh s\u00e9"}, "Female": {"Affirmative": "mheascadh s\u00ed", "Question": "an meascadh s\u00ed?", "Negative": "n\u00ed mheascadh s\u00ed"}}, "1 Plural": {"Compressed": {"Affirmative": "mheascaimis", "Question": "an meascaimis?", "Negative": "n\u00ed mheascaimis"}, "Extended": {"Affirmative": "mheascadh muid", "Question": "an meascadh muid?", "Negative": "n\u00ed mheascadh muid"}}, "2 Plural": {"Affirmative": "mheascadh sibh", "Question": "an meascadh sibh?", "Negative": "n\u00ed mheascadh sibh"}, "3 Plural": {"Compressed": {"Affirmative": "mheascaid\u00eds", "Question": "an meascaid\u00eds?", "Negative": "n\u00ed mheascaid\u00eds"}, "Extended": {"Affirmative": "mheascadh siad", "Question": "an meascadh siad?", "Negative": "n\u00ed mheascadh siad"}}, "Passive": {"Affirmative": "mheascta\u00ed", "Question": "an meascta\u00ed?", "Negative": "n\u00ed mheascta\u00ed"}}, "subj": {"1 Singular": {"Affirmative": "go measca m\u00e9", "Negative": "n\u00e1r mheasca m\u00e9"}, "2 Singular": {"Affirmative": "go measca t\u00fa", "Negative": "n\u00e1r mheasca t\u00fa"}, "3 Singular": {"Male": {"Affirmative": "go measca s\u00e9", "Negative": "n\u00e1r mheasca s\u00e9"}, "Female": {"Affirmative": "go measca s\u00ed", "Negative": "n\u00e1r mheasca s\u00ed"}}, "1 Plural": {"Compressed": {"Affirmative": "go meascaimid", "Negative": "n\u00e1r mheascaimid"}, "Extended": {"Affirmative": "go measca muid", "Negative": "n\u00e1r mheasca muid"}}, "2 Plural": {"Affirmative": "go measca sibh", "Negative": "n\u00e1r mheasca sibh"}, "3 Plural": {"Affirmative": "go measca siad", "Negative": "n\u00e1r mheasca siad"}, "Passive": {"Affirmative": "go measctar", "Negative": "n\u00e1r mheasctar"}}, "verbal noun": "meascadh", "verbal adjective": "measctha"}